【裁判字號】    95,訴,1603
【裁判日期】    950912
【裁判案由】    毒品危害防制條例
【裁判全文】
臺灣臺中地方法院刑事判決              95年度訴字第1603號
公  訴  人  臺灣臺中地方法院檢察署檢察官
被      告  己○○
                    （另案於臺灣臺中監獄臺中分監執行）
指定辯護人  本院公設辯護人  辛○○
上列被告因違反毒品危害防制條例案件，經檢察官提起公訴（95
年度偵字第3679、7216號），本院判決如下：
    主    文
己○○連續販賣第一級毒品，累犯，處有期徒刑拾伍年，附表一
所示之物沒收銷燬之，附表二及附表三所示之物均沒收，附表三
所示之物，如全部或一部不能沒收時，以其財產抵償之；又連續
幫助施用第二級毒品，累犯，處有期徒刑陸月。應執行有期徒刑
拾伍年肆月，附表一所示之物沒收銷燬之，附表二及附表三所示
之物均沒收，附表三所示之物，如全部或一部不能沒收時，以其
財產抵償之。
    犯罪事實
一、己○○綽號「雞仔」，前因施用毒品及竊盜等案件，經判處
    有期徒刑6月、5月確定，經接續執行，於民國91年10月13日
    （起訴書誤植為91年10月14日）執行完畢。詎己○○仍不知
    悔改，明知海洛因、甲基安非他命為毒品危害防制條例第2
    條第2項第1款、第2 款所認危害性、成癮性之第一級、第二
    級毒品，竟基於意圖營利販賣第一級毒品之概括犯意，連續
    於94年10月初某日起至94年12月27日止，以其所有門號0000
    000000號電話與購買毒品者聯絡，將其向綽號「蘇董」、「
    志龍」等成年人，以每1.5公克海洛因新台幣（下同）1萬元
    之代價購入，先用其所有之電子磅秤秤重，按1.5 公克海洛
    因摻入0.3 公克葡萄糖之比例混合，藉以增加所販售之海洛
    因之重量後，再以其所有之夾鏈袋分裝，並將每小包含袋重
    0.15公克海洛因，以1 千元之代價出售牟利，其販賣情形如
    下：
  (一)94年10月初某日、94年11月10日18時許，在台中市○○○路
    820巷20號住處，販賣海洛因予丁○○2次，1次得款1萬元、
    1次得款3萬8千元，計得款4萬8千元。
  (二)94年12月9日起至94年12月27日止，在台中市○○○路820巷
    20 號住處或台中縣太平市某處，以每小包1千元之價格，販
    賣海洛因予庚○○10次，計得款1萬元。
  (三)94年12月22日起至同年月26日止，在台中縣太平市803 醫院
    前，販賣海洛因予乙○○2次，1次得款5百元，1次得款1 千
    元，計得款1千5百元。，
  (四)94年12月12日起至同年月26日止，在臺中市○○○路與東山
    路口，販賣海洛因予甲○○2次，每次得款1 千元，計得款2
    千元。
二、己○○另基於幫助他人施用第二級毒品甲基安非他命（起訴
    書誤植為安非他命）之概括犯意，因丙○○及戊○○分別為
    其友人之女友及其友人，竟連續於94年11月、12月間，經丙○○以其持用之門號0000000000、0000000000號電話，打電
    話至己○○持用之上開電話，託其代為購買甲基安非他命，
    竟受託以1千元及2千元不等之代價，代向綽號「小龍」之成
    年男子購買甲基安非他命後，在台中縣太平市○○路上之百
    視達附近（起訴書誤植為台中市○○○路820 巷20號）持交
    丙○○共6、7次（起訴書誤植為4 次），以此方式幫助丙○○施用甲基安非他命；復於94年12月9 日至同年月23日之間
    ，以相同方式，受戊○○（持用之電門號：0000000000）委
    託，以1千元之代價代為向「小龍」購得甲基安非他命後，
    在台中市○○○路820巷20號住處持交戊○○共2次，以此方
    式幫助戊○○施用甲基安非他命。
三、嗣因臺灣臺中地方法院檢察署（下稱臺中地檢署）偵辦丁○○施用毒品海洛因案件（另經不起訴處分確定），獲悉丁○○施用之海洛因來自綽號「雞仔」之己○○，乃依據丁○○
    提供其與「雞仔」聯絡之電話即門號0000000000號，聲請對
    之實施通訊監察，經該署核發通訊監察書，監察期間自94年
    12月8 日上午10時起至95年1月5日上午10時止，經監聽結果
    發現己○○涉有販賣毒品之不法情事，乃於95年1月2日持搜
    索票至台中市○○○路820 巷20號己○○住處，當場查獲己○○所有供其販賣海洛因所用之電子磅秤1 個、空夾鏈袋70
    個、手機1支（含門號0000000000號SIM卡）及海洛因（警秤
    含袋重1.66 公克，淨重1．21公克，空包裝重0.48公克），
    而獲悉上情。
四、案經南投縣警察局草屯分局報請臺中地檢署檢察官偵查起訴
    。
    理    由
一、按現行刑事訴訟法為保障被告之反對詰問權，排除具有虛偽
    危險性之傳聞證據，以求實體真實之發見，於該法第159 條
    第1 項明定被告以外之人於審判外之言詞或書面陳述，除法
    律有規定者外，不得作為證據。又被告以外之人於審判外之
    陳述，雖不符前4條之規定（即刑事訴訟法第159條之1至159
    條之4 ），而經當事人於審判程序同意作為證據，法院審酌
    該言詞陳述或書面陳述作成時之情況，認為適當者，亦得為
    證據；當事人、代理人或辯護人於法院調查證據時，知有第
    159條第1項不得為證據之情形，而未於言詞辯論終結前聲明
    異議者，視為有前項之同意，刑事訴訟法第159條之5定有明
    文。本件檢察官、被告、辯護人並未就被告以外之人於審判
    外之陳述（丁○○、丙○○及戊○○之警詢筆錄除外）有所
    爭執，且迄於言詞辯論終結前，均未主張有刑事訴訟法第15
    9條第1項不得為證據之情形，是應認已同意作為證據，且經
    本院審酌後，認無不適當之情形，則應認均有證據能力，合
    先敘明。
二、販賣海洛因部分(即犯罪事實一(一)至(四)部分）
    訊據被告己○○固坦承犯罪事實一(二)至(四)之犯行不諱，惟矢
    口否認有何販賣海洛因予丁○○之犯行，辯稱：伊係向丁○○購買海洛因，並未販賣海洛因予丁○○云云，辯護人則以
    ：證人丁○○於本院證述不曾向被告購買海洛因，且通聯紀
    錄亦無從看出被告有賣海洛因予丁○○之事實云云置辯。經
    查：
  (一)被告持用之門號0000000000號電話，經臺中地檢署以其持用
    人綽號「雞仔」涉嫌觸犯毒品危害防制條例第4 條之罪，經
    核發通訊監察書，自94年12月8日上午10時起至95年1月5 日
    上午10時止，實施監聽、錄音，嗣因監聽發現確有買賣毒品
    之情事，於95年1月2日經警持搜索票，至台中市○○○路82
    0巷20號被告住處搜索，扣得被告所有之電子磅秤1個、夾鏈
    袋70個、手機1 支（含門號0000000000號SIM卡）及海洛因1
    包（警秤含袋重1.66公克）等物之事實，有該通訊監察書、
    通訊監察書電話附表、搜索票、搜索筆錄、扣押物品目錄表
    等在卷可稽（見95年度聲搜字第1 號卷第12－13頁、警卷第
    136－142頁）。而上開扣案之白粉，經鑑定結果含第一級毒
    品海洛因成分，淨重1.21公克（空包裝重0.48公克），有法
    務部調查局95年4月28日調科壹字第120017766號鑑定通知書
    在卷可參。
  (二)證人丁○○到庭結證稱：伊打電話買海洛因都是與綽號「雞
    仔」聯絡，是經由朋友介紹，說「雞仔」之海洛因品質不錯
    ，才知「雞仔」在販毒，為警查獲後，有帶警員至與「雞仔
    」交易之太平市○○路地點，記不得是否帶警至台中市○○○路820 巷20號，對方之電話其中0000000000號有點印象等
    語（見本院卷第72－74頁）。又證人丁○○於94年11月21日
    偵訊時結證稱：伊是跟綽號「雞仔」買海洛因，「雞仔」年
    紀與伊相仿，是去「雞仔」位於台中縣太平市○○路與樹德
    路口的家裡交易，共向「雞仔」買2次海洛因，1次在94年10
    月初買1 萬元，約在「雞仔」家裡交易，「雞仔」直接將毒
    品海洛因在客廳交給伊，另外1 次在94年11月10日等語（見
    94年度毒偵字第6158號卷第6 頁），而被告之住處即台中市
    ○○○路820 巷20號係位於台中市○○市○○路與中山路附
    近，此有南投縣政府警察局草屯分局現場勘查網路地圖在卷
    可參（見警卷第31頁）。證人丁○○於本院雖證稱：伊沒有
    看過被告，每次交貨的人都不一樣，在警局時，因警察要伊
    在編號1至8的照片中指認販毒之人，伊說都很像，警察要伊
    指認最像的1 個，伊才指認被告，指認當時伊有吃藥，藥癮
    發作，意識不太清楚，伊確實沒有看過被告等語（見本院卷
    第71－72頁），惟證人丁○○係於94年11月25日經警方帶出
    查案，由其帶同警員前往「雞仔」位在台中市○○○路820
    巷20號住處勘查，經警方提供包含被告在內計8 名男子之照
    片供其指認「雞仔」之人，證人丁○○指認被告即為「雞仔
    」等情，有該勘查照片及指認犯罪嫌疑人紀錄表在卷可憑（
    見警卷第83－85頁）。又證人丁○○係於94年11月11日因施
    用毒品送臺灣臺中看守所附設勒戒所觀察勒戒，距其指認時
    已勒戒2 周一節，有證人丁○○於94年11月11日之偵訊筆錄
    在卷可按（見94年度毒偵字第6158號卷第6 頁），是證人丁○○於指認當時應無因施用毒品，毒癮發作、意識不清之情
    形。況且，當時偵查機關係因證人丁○○檢舉被告販賣海洛
    因，而於94年12月8日起至95年1月5 日依法監聽被告持用之
    上開電話，並於95年1月2日搜索被告上開住處，而查扣被告
    所有如附表一、二所示之物，已如前述，且證人丁○○於偵
    訊作證時，距離案發時間較短，衡情其記憶應較為清晰可信
    ，且證人丁○○就其係撥打「雞仔」之電話購買海洛因一節
    ，於偵、審時迭次結證明確，依此，其於偵訊時所為：向被
    告購買2 次海洛因等語之證述，應與事實相符，而值採信。
    至被告持用之上開電話，係於其與證人丁○○為上述毒品交
    易之後，才經依法監聽，是卷附之監聽譯文自無被告持用之
    上開電話於94年12月8 日前之通話資料，辯護人所為：監聽
    譯文並無被告販賣海洛因予證人丁○○之事實，可見被告並
    未販賣海洛因予證人丁○○云云之辯解，顯不足採。
  (三)證人林文沂到庭結證稱：伊施用之海洛因係向綽號「雞仔」
    之被告拿的，在去年拿2次，均約在台中縣太平市803醫院向
    被告拿海洛因，1次拿5百元，1次拿1千元，伊是以門號0000
    000000號電話撥打至被告之手機聯絡等語（見本院卷第64頁
    ）。又被告持用之上開電話經監聽結果，確於94年12月12日
    至26日、94年12月9 日至同年月27日及94年12月14日至同年
    月26日，分別與證人乙○○、庚○○（持用之門號：000000
    0000號）及甲○○（持用之門號：0000000000號）通話，均
    有談及金額、數量、地點等情形，此有監聽譯文附卷可稽（
    見警卷第124－125頁、第94－98頁、第29－80頁、）。且證
    人庚○○自94年12月9日起至同年月27日止，以門號0000000
    000、0000000000號及00-00000000號電話，向被告購買海洛
    因10餘次，大都以1千元購買1小包海洛因，有時直接去被告
    家買海洛因，有時約在台中縣太平市外面交易，大部分都在
    被告家交易等情，並據證人庚○○於警詢時證述甚詳，核與
    上開監聽譯文之內容及被告之自白相符。
  (四)被告係以每1.5公克之海洛因1 萬元之代價購入後，將1.5公
    克海洛因摻入0.3 公克葡萄糖之比例混合後，再以夾鏈袋分
    裝，並將每包含袋重0.15公克之海洛因，以1 千元之代價出
    售等情，業據被告供承不諱，是被告有牟利之販賣意圖甚明
    。
  (五)綜上所述，被告所為並未販賣海洛因予證人丁○○之辯解，
    顯不足採，至其所為販賣海洛因予證人庚○○、林文沂及甲○○之自白，則與事實相符，堪信為真實，是被告販賣海洛
    因之犯行，堪以認定。
三、幫助施用甲基安非他命部分（即犯罪事實二部分）
  (一)被告固坦承於上開犯罪事實二之時、地，幫證人丙○○、戊○○向綽號「小龍」之成年男子，購買1千元至2千元不等之
    甲基安非他命（被告誤為安非他命，詳後述）後，再原封不
    動交予證人丙○○、戊○○之事實，惟堅詞否認有何營利可
    言，辯稱：伊係受託代向綽號「小龍」購買毒品，購得毒品
    後，再原封不動交付毒品等語，辯護人則以：並無證據足資
    證明被告交付毒品予丙○○及戊○○時，有從中圖利，請改
    論以幫助施用第二級毒品罪等語置辯。經查，證人丙○○到
    庭結證稱：伊於94年11月、12月有施用安非他命（應係甲基
    安非他命之誤，下同，詳後述），當時是以伊之手機即門號
    0000000000號電話與伊稱呼為「哥哥」之人連絡，伊現已忘
    了對方之電話號碼，伊請對方幫伊拿安非他命，有6、7次，
    每次拿1千或2千元，約在台中縣太平市○○路百視達附近見
    面拿毒品，拿毒品給伊之人就是在庭之被告，當時是朋友給
    伊被告之電話，伊亦有以門號0000000000號電話與被告聯絡
    等語（見本院卷第66－68頁）。次查，被告持用之上開電話
    於94年12月22日至同年月24日及94年12月9 日至同年月23日
    ，分別與證人丙○○上開電話及證人戊○○持用之門號0000
    000000號電話聯絡，談及拿東西、金額、地點之事，且於電
    話中證人丙○○會先詢問被告需要多久時間才能拿毒品，並
    要求被告若有毒品時，再與之聯絡，且要被告之朋友快一點
    ，被告則以：「沒用毒品，無法出門」及「我聯絡一下」等
    語回答；證人戊○○係要求被告幫忙問，被告則以「不一定
    有，如果有再打電話給你」、「東西不好，拿也沒用，所以
    不要浪費錢」等語答覆等情，有監聽譯文在卷可參（見警卷
    第62頁、第68頁背面、第70頁、第115 頁），此與上開被告
    與購買海洛因者之對話，係直接約定交易之數量、價額及地
    點之情形，顯不相同，且被告甚至還勸證人戊○○毒品之品
    質不佳，不要浪費錢購買。又查，證人丙○○自94年11月間
    某日起至95年1月12日，連續在台中縣太平市○○路113巷29
    弄5號住處，施用甲基安非他命多次，於95年1月17日為警查
    獲，經採尿送驗呈甲基安非他命陽性反應，經本院裁定送觀
    察勒戒，有本院95年度毒聲字第417 號裁定在卷可稽。末查
    ，被告為警查獲時，在其住處查扣之結晶物2 包，經鑑定結
    果並未檢出管制藥品或安非他命、甲基安非他命等毒品成分
    ，有行政院衛生署管制藥品管理局管檢字第0950004351號鑑
    定書在卷可參（見本院卷第20頁）。綜上可知，被告交予證
    人丙○○、戊○○施用之物，應係甲基安非他命而非安非他
    命，且被告係於接到證人丙○○、戊○○之電話後，才代為
    詢問有無甲基安非他命，如有，且品質不錯，才代為前往拿
    取甲基安非他命，再聯絡證人丙○○、戊○○至約定地點拿
    取毒品之事實，堪以認定。
  (二)按販賣行為，祗須以營利之意思而販入或賣出，即足構成。
    倘於有償讓與他人之初，係基於營利之意思，並著手實施，
    而因故無法高於購入原價出售，最後不得不以原價或低於原
    價讓與他人時，仍屬販賣行為。苟始終無營利之意思，縱以
    原價或低於原價有償讓與他人，即難謂為販賣行為，僅得以
    轉讓罪論處（最高法院94年度台上字第5317號判決意旨參照
    ）。另按轉讓毒品與受託代買毒品之區別，在於前者有移轉
    物之所有權之意思，後者則該物之所有權自始歸屬於委託人
    ，受託代買之人僅係替委託人持有，其將毒品交付予委託人
    ，乃係受託代買之當然結果，其間並無移轉所有權之意思（
    最高法院85年度台上字第4470號、86年度台上字第157 號、
    88年度台上字第704 號判決意旨參照）。證人丙○○及戊○○雖係拿錢向被告購買毒品，客觀上雖與販賣之行為相符，
    而被告於警、偵訊時亦自承偶而販賣第二級毒品，惟證人丙○○、戊○○於電話中均係請被告幫忙拿毒品，被告並曾向
    證人戊○○表示毒品品質不佳，不要浪費錢購買，已如前述
    ，倘被告有營利之意圖，衡情應無以毒品品質不佳為由，拒
    絕出售以獲利之理，公訴人雖認被告「加價」販賣第二級毒
    品，惟就此部分並未舉證證明之，此外，復查無其他積極證
    據足資證明被告交付第二級毒品予證人丙○○、戊○○時，
    有何營利之行為，則被告所為：係受託代為購買第二級毒品
    之辯解，應可採信。
  (三)綜上所述，本件事證明確，被告幫助他人施用第二級毒品之
    犯行，堪以認定
四、查被告受證人丙○○、戊○○之託，代為購買第二級毒品，
    供其等施用，所實施者，尚非構成要件之行為，應係幫助犯
    。核被告就犯罪事實一所為，係犯毒品危害防制條例第4 條
    第1 項販賣第一級毒品罪；就犯罪事實二所為，係犯刑法第
    30條、毒品危害防制條例第10 條第2項之施用第二級毒品罪
    之幫助犯，公訴人認被告就犯罪事實二所為，係犯毒品危害
    防制條例第4條第2項販賣第二級毒品罪，尚有未洽，惟起訴
    之基本社會事實同一，爰依法變更起訴法條，辯論時雖未諭
    知變更起訴條文，惟被告及辯護人均否認販賣第二級毒品，
    辯稱係幫助施用，故就被告防禦權並無侵害，仍得依法變更
    起訴條文，併此敘明。被告持有第一級、第二級毒品之低度
    行為，應為販賣第一級毒品、幫助施用第二級毒品之高度行
    為所吸收，均不另論罪。所犯上開二罪，犯意各別，行為互
    殊，應予分論併罰。按被告行為後，刑法第56條、第47條之
    規定，業於94年1月7日修正，並於95年7月1日施行，新法業
    已刪除連續犯之規定，並將累犯之成立，限於故意再犯者，
    此雖非犯罪構成要件之變更，但顯已影響行為人刑罰之法律
    效果，自屬法律有變更，依新法第2條第1項規定，綜合比較
    新、舊法結果，仍應適用較有利於被告之行為時法律即修正
    前刑法論以連續犯、累犯。被告先後多次販賣第一級毒品及
    幫助施用第二級毒品之犯行，均時間緊接，犯罪構成要件相
    同，顯係各基於概括犯意反覆為之，均應依修正前刑法第56
    條連續犯規定，論以一罪，除死刑、無期徒刑部分法定本刑
    依法不得加重外，其餘之法定本刑並依法加重其刑。又被告
    就幫助施用第二級毒品部分，爰依刑法第30條第2 項規定減
    輕其刑。另被告有犯罪事實一所載之執行情形，有臺灣高等
    法院被告前案紀錄表在卷可稽，其受有期徒刑執行完畢後，
    5 年內再犯上開有期徒刑以上刑之二罪，除販賣第一級毒品
    之死刑、無期徒刑部分法定本刑依法不得加重外，均應依修
    正前刑法第47條規定，遞加重其刑，並先加後減之。查被告
    販賣第一級毒品之對象僅有4 人，其販賣所得非鉅，與大盤
    、中盤者相較，情節尚非重大，若處以毒品危害防制條例第
    4條第1項之法定本刑死刑或無期徒刑，實嫌過重，本院認為
    被告販賣第一級毒品之犯罪情節，實有可憫恕之處，爰依刑
    法第59條規定減輕其刑。查刑法第59條雖由「犯罪之情狀可
    憫恕者，得酌量減輕其刑」，修正為「犯罪之情狀可憫恕，
    認科以最低度刑仍嫌過重者，得酌量減其刑」，此為法院就
    刑之酌減審認標準見解之明文化，非屬法律之變更（最高法
    院95年第8 次刑事庭會議決議），併此敘明。又被告行為後
    ，刑法第64條第2項、第65條第2項之規定，於94年1月7日修
    正，並於95年7月1日施行，新修正之刑法第64條第2 項將死
    刑減輕之幅度由無期徒刑或為15年以下12年以上有期徒刑，
    改為無期徒刑，第65條第2 項則將無期徒刑減輕之幅度，由
    原先7 年以上，修改為20年以下15年以上有期徒刑，經比較
    新舊法之規定，以行為時法有利於被告，應依刑法第2條第1
    項前段適用行為時法。爰審酌被告販賣第一級毒品及幫助施
    用第二級毒品之次數、數量，販賣所得非鉅，及其犯罪之手
    段、犯罪所生之危害及其犯後坦承大部分犯行等一切情狀，
    分別量處如主文所示之刑。至扣案如附表一所示之物，係查
    獲之毒品，而其空包裝袋因無法與海洛因析離，均應依毒品
    危害防制條例第18條第1 項前段宣告沒收銷燬之；至扣案如
    附表二所示之物，係被告所有，供其販賣海洛因所用之物，
    而未扣案如附表三所示之物，係被告因販賣海洛因所得之物
    ，業據被告供明在卷及認定如上，均應依毒品危害防制條例
    第19條第1 項規定，宣告沒收，附表三所示之物，如全部或
    一部不能沒收時，以其財產抵償之。
五、公訴意旨另以：被告於94年10月間某日起至94年12日27日止
    ，在臺中市○○○路等處，以不詳價格，當場加價販賣第一
    級毒品海洛因、第二級毒品安非他命予綽號「阿偉」、「大
    頭」等成年男子多次，以每次交易1千元計算，得款至少1千
    元以上，因認被告涉有販賣第一、二級毒品罪嫌云云。訊據
    被告固坦承販賣海洛因予「阿偉」，惟堅詞否認有何販賣安
    非他命之犯行，辯稱：阿偉與大頭係一起來伊之租處合買1
    千元之海洛因等語。惟查，被告之自白，非出於強暴、脅迫
    、利誘、詐欺、疲勞訊問、違法羈押或其他不正之方法，且
    與事實相符者，得為證據。被告或共犯之自白，不得作為有
    罪判決之唯一證據，仍應調查其他必要之證據，以察其是否
    與事實相符，刑事訴訟法第156條第1、2 項定有明文。而被
    告上開持用之電話係於94年12月8 日始經合法監聽，且卷附
    之監聽譯文中雖有對象為「大頭」「董偉智」、「董煒智」
    者，惟公訴人並未提供「阿偉」、「大頭」之真實姓名、年
    籍、住址供本院查證，則監聽譯文中之人員是否即為被告自
    承販賣海洛因之對象不明，且被告與「大頭」、「董偉智」
    、「董煒智」之通話中，雖有提及「1張」或數字「1」、「
    900」、「500」、「800」、「700」等情形，此有監聽譯文
    在卷可參（見警卷第29－80頁），然其真意為何不明，況且
    ，縱認是毒品交易之術語，亦無從執此遽予認定實際上確有
    該交易，此外，復查無其他積極證據足資證明被告於上開時
    、地，有何販賣第一、二級毒品予「阿偉」、「大頭」之犯
    行，此部分犯罪不能證明，本應為無罪之諭知，惟公訴人認
    此與上開起訴經本院判處有罪部分，有裁判上一罪之連續犯
    關係，爰不另為無罪之諭知，併此敘明。
六、依刑事訴訟法第299條第1項前段，毒品危害防制條例第4 條
    第1項、第10條第2項、第18條第1項前段、第19條第1項，刑
    法2條第1項、第11條、第30條第1項、第2項、第59條、修正
    前第56條、第47條，判決如主文。
中    華    民    國     95    年    9    月    12    日
                  刑事第二庭   審判長法  官  林清鈞
                                     法  官  郭書豪
                                     法  官  林慧英
上正本證明與原本無異。
如不服本判決，應於送達後10日內向本院提出上訴狀（須附繕本
），上訴於臺灣高等法院臺中分院。
                                     書記官  廖碩薇
中    華    民    國     95    年    9    月    12    日
附表一（違禁物，已扣案）：
1、海洛因（淨重1.21公克，空包裝重0.48公克）
附表二（販賣所用之物，已扣案）：
1、手機1支（含門號0000000000號SIM卡）
2、電子磅秤1個
3、空夾鏈袋70個
附表三（販賣所得之財物，未扣案 ）：
1、48000元（販賣對象：丁○○）
2、10000元（販賣對象：庚○○）
3、1500元（販賣對象：乙○○）
4、2000元（販賣對象：甲○○）
附錄論罪科刑法條
毒品危害防制條例第4條
製造、運輸、販賣第一級毒品者，處死刑或無期徒刑；處無期徒
刑者，得併科新臺幣1千萬元以下罰金。
製造、運輸、販賣第二級毒品者，處無期徒刑或7 年以上有期徒
刑，得併科新臺幣7百萬元以下罰金。
製造、運輸、販賣第三級毒品者，處5 年以上有期徒刑，得併科
新臺幣5百萬元以下罰金。
製造、運輸、販賣第四級毒品者，處3 年以上10年以下有期徒刑
，得併科新臺幣3百萬元以下罰金。
製造、運輸、販賣專供製造或施用毒品之器具者，處1年以上7年
以下有期徒刑，得併科新臺幣1百萬元以下罰金。
前五項之未遂犯罰之。
毒品危害防制條例第10條
施用第一級毒品者，處6月以上5年以下有期徒刑。
施用第二級毒品者，處3年以下有期徒刑。


司法院資訊處製作；財團法人民間司法改革基金會備份。
